# 合并报表中的勾稽关系问题

提问人：不忘初心 3 时间：2019-07-02 15:09:47
问题 1 ：合并报表中的合并资产负债表中，如下公式是否成立？（备注：公式中的报表项目的金额，均是资产负债表日的期末金额）
股东权益合计（期末金额）=归属于母公司股东权益合计（期末金额）+少数股东权益合计（期末金额）
= 股本（期末金额）+ 其他权益工具（期末金额）+ 资本公积（期末金额）
- 库存股（期末金额）+ 其他综合收益（期末金额）+ 专项储备（期末金额）
+盈余公积（期末金额）+ 一般风险准备（期末金额）+ 未分配利润（期末金额）
问题 2 ：如果以上公式不成立，麻烦解释一下为什不成立哦。我个人是认为以上公式是成立的。
问题 3 ：假如 A 公司有子公司 B，则为什么 A 公司单体报表中，不区分“归属于母公司股东权益合计、少数股东权益合计？而只在 A 的合并报表中，将 B 公司的少数股东享有的 B 公司的权益部分，计入A 公司合并报表中的少数股东权益？

回答人：chenyiwei
1 、你在问题 1 中的公式中，没有加上少数股东权益？
2 、个别报表层面的所有者权益，除了 “其他权益工具” 以外，都是归属于本公司的普通股股东的，所以没有必要特别列出归属于母公司股东权益合计、少数股东权益合计。